【裁判字號】    99,交聲,461
【裁判日期】    990226
【裁判案由】    交管條例聲異
【裁判全文】
臺灣板橋地方法院交通事件裁定         99年度交聲字第461號
原處分機關  交通部公路總局臺北區監理所蘆洲監理站
異  議  人  甲○○
即受處分人
上列受處分人即異議人因違反道路交通管理處罰條例案件，對於
交通部公路總局臺北區監理所蘆洲監理站民國99年2 月10日所為
之北監蘆字第裁46-C00000000號裁決處分，聲明異議，本院裁定
如下：
    主  文
異議駁回。
    理  由
一、原處分意旨略以：異議人即受處分人甲○○於民國99年2 月
    10日凌晨1 時10分許，騎乘車牌號碼011-GCR 號重型機車，
    行經臺北縣三重市○○街327 巷口處時，經臺北縣政府警察
    局三重分局慈福派出所執勤員警認有「酒後駕車測試值0.4
    MG/L（有提供漱口並休息15分鐘）」之違規行為，當場攔查
    掣單舉發，嗣經原處分機關查證後認違規屬實，爰依道路交
    通管理處罰條例第35條第1 項第1 款、第24條第1 項第2 款
    （原裁決書漏載「第24條第1 項第2 款」）之規定，裁處受
    處分人罰鍰新台幣（下同）15,000元，並吊扣駕駛執照12個
    月，且施以道安講習等語。
二、異議意旨略以：因為我是作快遞需要用機車送貨，如果駕照
    被扣我會失業，爰聲明異議，請求撤銷原處分云云。
三、按汽車駕駛人飲用酒類或其他類似物後其吐氣所含酒精濃度
    超過每公升0.25毫克或血液中酒精濃度超過百分之0.05以上
    者，不得駕車，道路交通安全規則第114 條第2 款定有明文
    。又汽車駕駛人，駕駛汽車經測試檢定，酒精濃度超過規定
    標準者，處1 萬5 千元以上6 萬元以下罰鍰，並當場移置保
    管該汽車及吊扣其駕駛執照1 年，道路交通管理處罰條例第
    35條第1 項第1 款亦有明定；再汽車駕駛人，有同法第35條
    第1 項規定之情形者，應接受道路交通安全講習，道路交通
    管理處罰條例第24條第1 項第2 款亦規定甚明。
四、經查：本件異議人即受處分人甲○○於99年2 月10日凌晨1
    時10分許，騎乘車牌號碼011-GCR 號重型機車，行經臺北縣
    三重市○○街327 巷口處時，遭臺北縣政府警察局三重分局
    慈福派出所值勤員警當場攔檢後，因認其有「酒後駕車測試
    值0.4 MG/L（有提供漱口並休息15分鐘）」之情而當場掣單
    舉發一節，有臺北縣政府警察局99年2 月10日北縣警交大字
    第C00000000 號舉發違反道路交通管理事件通知單影本1 紙
    附卷可稽；茲異議人對其於上述時、地有酒後駕車之違規事
    實於聲明異議狀內亦不爭執，足認異議人駕駛上開車輛於前
    揭時地確有前述違規事實；至異議人雖以前詞置辯，惟其上
    揭酒駕違規事實既臻明確，原處分機關因依道路交通管理處
    罰條例第35條第1 項第1 款、第24條第1 項第2 款等規定，
    裁處受處分人罰鍰15,000元，並吊扣其駕駛執照12個月，且
    施以道路交通安全講習，於法並無不合，異議人所述雖屬可
    憫，然原處分機關就此部分依法裁處，經核並無不當，異議
    人對此聲明異議，尚無理由，應予駁回。
五、依道路交通案件處理辦法第19條，裁定如主文。
中    華    民    國    99    年    2     月    26    日
                  交通法庭  法  官  陳明偉
以上正本證明與原本無異。
如不服本裁定應於送達後5 日內向本院提出抗告狀。
                            書記官  陳玉心
中    華    民    國    99    年    2     月    26    日

司法院資訊處製作；財團法人民間司法改革基金會備份。
